ACORDAO-COMPLETO-2518448

ACÓRDÃO DE RELAÇÃO

ACÓRDÃO DE RELAÇÃO 18490/2021 ATA 39/2021 - PRIMEIRA CÂMARA

Acórdão 18490/2021-TCU-Primeira Câmara
	VISTO e relacionado este processo relativo ao ato de admissão de Athamy Custodio Bulandeira da Costa emitido pela Caixa Econômica Federal e submetido a este Tribunal para fins de registro.
	Considerando que as análises empreendidas na fase de instrução revelam a irregularidade caracterizada pela contratação da empregada pública após a expiração do prazo improrrogável do respectivo concurso público (14/06/2014) , regido pelos Edital 001/2012;
	considerando que, por força de ordem judicial, proferida no Processo 0001172-84.2015.5.19.0005, em trâmite na 5ª Vara do Trabalho de Maceió, a Caixa Econômica Federal foi condenada "a efetivar os procedimentos de contratação da Autora como 'técnico bancário novo'", a despeito de findo o prazo de validade do concurso;
	considerando que os atos de admissão emitidos nessas circunstâncias devem ser considerados ilegais, com negativa de registro, sem prejuízo de que a relação contratual seja mantida enquanto permanecer hígida a decisão judicial, conforme o entendimento extraído do Acórdão 1106/2020-TCU-Plenário e a pacificada jurisprudência sobre o tema desta Corte;
considerando que este Tribunal, por meio do Acórdão 1414/2021-TCU-Plenário (relator: Ministro Walton Alencar Rodrigues) , fixou entendimento no sentido da possibilidade de apreciação de ato sujeito a registro mediante relação, na forma do art. 143, inciso II, do Regimento Interno do TCU, nas hipóteses em que a ilegalidade do ato decorra exclusivamente de questão jurídica de solução já pacificada na jurisprudência desta Corte de Contas;
considerando que o ato ora examinado deu entrada no TCU há menos de cinco anos; e
considerando, por fim, os pareceres convergentes da Secretaria de Fiscalização de Integridade de Atos e Pagamentos de Pessoal e de Benefícios Sociais (Sefip) e do Ministério Público junto a este Tribunal.
ACORDAM os Ministros o Tribunal de Contas da União, reunidos em Sessão da Primeira Câmara, com fundamento nos arts. 1º, inciso V, e 39, inciso I, da Lei nº 8.443/92 c/c o art. 260, § 1º do Regimento Interno, em:
considerar ilegal a admissão de Athamy Custodio Bulandeira da Costa, negando registro ao ato correspondente;
encaminhar cópia deste acórdão à Caixa Econômica Federal;
expedir as determinações contidas no item 1.7.
1. Processo TC-Processo 039.974/2021-9 (ATOS DE ADMISSÃO) 
	1.1. Interessada: Athamy Custodio Bulandeira da Costa (XXX.911.734-XX) .
	1.2. Unidade: Caixa Econômica Federal
	1.3. Relator: Ministro Jorge Oliveira
	1.4. Representante do Ministério Público: Procurador Rodrigo Medeiros de Lima
	1.5. Unidade Técnica: Secretaria de Fiscalização de Integridade de Atos e Pagamentos de Pessoal e de Benefícios Sociais (Sefip) 
	1.6. Representação legal: não há
	1.7. Determinar à Caixa Econômica Federal que: 
1.7.1. acompanhe os desdobramentos do Processo 0001172-84.2015.5.19.0005, em trâmite na 5ª Vara do Trabalho de Maceió, e adote as medidas pertinentes em caso de desconstituição da sentença;
	1.7.2. encaminhe cópia desta deliberação à interessada.

Primeira Câmara

Caixa Econômica Federal

Athamy Custodio Bulandeira da Costa (XXX.911.734-XX).

JORGE OLIVEIRA

não há

Procurador Rodrigo Medeiros de Lima

ATOS DE ADMISSÃO (ADS)

Secretaria de Fiscalização de Integridade de Atos e Pagamentos de Pessoal e de Benefícios Sociais (Sefip)